臺灣高雄地方法院刑事判決　　　　　　　95年度訴字第4058號
公　訴　人　臺灣高雄地方法院檢察署檢察官
被　　　告　丙○○原名何哲毅.
指定辯護人　本院公設辯護人己○○
被　　　告　戊○○
　　　　　　丁○○
上二人共同
選任辯護人　利美利律師
上列被告因強盜等案件，經檢察官提起公訴（95年度偵字第2231
8 號），本院判決如下：
    主  文
丙○○犯竊盜罪，累犯，處有期徒刑伍月；又犯踰越安全設備強
盜罪，處有期徒刑柒年肆月；又犯傷害罪，處有期徒刑伍月；應
執行有期徒刑捌年。
戊○○共同寄藏贓物，處有期徒刑參月，如易科罰金，以新台幣
壹仟元折算壹日。
丁○○共同寄藏贓物，處有期徒刑貳月，如易科罰金，以新臺幣
壹仟元折算壹日。緩刑貳年，並應向國庫支付新臺幣肆萬元。
    事  實
一、丙○○前因偽造文書等案件，經臺灣高等法院高雄分院以90
    年度上訴字第646 號判處有期徒刑5 月確定，於民國90年8
    月13日易科罰金執行完畢（僅於下列所犯竊盜辛○○財物部
    分，構成累犯）。詎仍不知悔改，分別為：
（一）意圖為自己不法之所有，於95年7 月7 日16時許（起訴書
      誤載為6 日），在高雄縣鳳山市○○路○段197 號「冠源
      室內游泳池」內，徒手竊取辛○○所有、置放在該游泳池
      個人置物箱內之黑色手提包1 只，內有辛○○之國民身分
      證、汽車駕照、機車駕照、健保卡及中國信託銀行、台新
      銀行、大眾銀行、建華銀行、聯邦銀行核發之信用卡暨中
      國信託銀行金融卡各1 張、現金新臺幣（下同）19,000元
      、浪琴錶1 支等物，得手後，將所竊得之現金花用殆盡，
      所竊得之上開國民身分證等證件及浪琴錶則暫放置家中，
      其餘信用卡、金融卡等則予以丟棄；嗣因下述強盜案件為
      警逮獲偵查，乃囑不知情之好友戊○○將上開浪琴錶變賣
      籌現，照顧家裡，戊○○在丙○○女友丁○○陪同下，在
      高雄市○鎮區○○街266 巷31號5 樓丙○○住處房間，取
      得該錶，於同年9 月5 日持該錶至高雄市○鎮區○○街「
      寶馬鐘錶」翻新維修。警方於同年8 月26日查獲丙○○犯
      有強盜罪嫌，經其同意搜索其住處，因而查扣上開辛○○
      之證件，並依戊○○提出之手錶送修取件聯，於同年9 月
      12日，前往「寶馬鐘錶」扣得辛○○失竊之浪琴錶，而查
      獲上情。
（二）丙○○另基於不法所有之意圖，於同年8 月23日13時許，
      趁鄰居壬○○外出之際，隨身攜帶防狼噴霧器，徒步至高
      雄市○鎮區○○街266 巷33號（起訴書誤載為31號）4 樓
      壬○○住處之4 樓樓梯間，脫鞋赤腳以踰越該樓梯間氣窗
      之安全設備方式，自該氣窗攀爬至壬○○住處陽台，自行
      開啟未上鎖之陽台鋁窗後，踰越該鋁窗之安全設備，侵入
      壬○○住處搜尋財物（侵入住宅部分未據告訴），先竊得
      壬○○所有之SONY廠牌DV攝錄影機1 台，暫置在客廳餐桌
      上，於繼續搜尋財物之際，適壬○○返家，丙○○竟升高
      原竊盜犯意為強盜，持預藏之防狼噴霧器朝壬○○臉部噴
      灑，繼而徒手毆打壬○○臉部，復隨手拿起置於客廳之香
      爐，攻擊壬○○頭部而施以強暴，至使壬○○不能抗拒後
      ，取得壬○○所交出之現金1 萬元，並質問尚有無其他貴
      重物品，壬○○答稱沒有，丙○○即命令壬○○進入浴室
      等待，約5 、6 分鐘後，壬○○自行走出浴室察看，詎丙○○見狀，為避免壬○○認出其面貌，竟另基於傷害他人
      身體之犯意，持原置於該住處廚房之水果刀，朝壬○○臉
      部劃去，致壬○○受有左上眼瞼刀傷5 公分、鼻樑刀傷2
      公分、上唇刀傷2 公分等傷害，復承前強盜之單一犯意，
      再度命令壬○○進入浴室等待後，趁機將上開DV攝錄影機
      及現金1 萬元攜離現場。壬○○聽聞丙○○離去關門之聲
      音，隨即致電向友人求救，報警處理，經警勘查採集現場
      指紋、血跡、足印等跡證，鑑驗得知該4 樓樓梯間氣窗鋁
      框之2 枚指紋為丙○○所有，始於同年8 月26日循線前往
      丙○○住處逮獲丙○○，復於同年9 月6 日，由戊○○帶
      同警方向甲○○取回所寄藏之上開DV攝錄影機（詳下述）
      ，查獲全情。
二、丙○○為上開強盜犯行後，於當日15時許，前往高雄市○鎮
    區○○里○○街126 號2 樓戊○○住處，將不法取得之SONY
    廠牌DV攝錄影機寄交戊○○，並在戊○○追問下，告以上開
    犯案經過；詎戊○○明知該DV攝錄影機係丙○○財產犯罪而
    不法取得之物，竟仍基於寄藏贓物之犯意，受寄藏置該DV攝
    錄影機於其上開住處，並於丙○○同年8 月26日為警逮獲後
    ，為繼續隱匿該DV攝錄影機，於同年月29日22時許告知丁○○後，即由有犯意聯絡之丁○○先致電不知情之友人甲○○
    ，再一同前往高雄市○○區○○路與山明路口之統一超商前
    ，將該DV攝錄影機交予甲○○帶回其位於高雄市○○區○○
    街97號3 樓之住處放置。嗣經警破獲上開強盜案件，依丙○○所供，始循線查獲此情。
三、案經辛○○、壬○○訴由高雄市政府警察局前鎮分局移送臺
    灣高雄地方法院檢察署檢察官偵查起訴。
    理  由
一、證據能力部分
（一）證人壬○○、甲○○於偵查中具結後向檢察官所為之陳述
      ，均係本於自由意志所為，亦查無其他顯不可信之情況，
      依刑事訴訟法第259 條之1 第2 項，具有證據能力。至證
      人辛○○、周西平、壬○○、甲○○及證人即共同被告丙○○（就寄藏攝錄影機予戊○○一事）、戊○○（就送修
      浪琴錶一事）於警詢中之陳述，雖均屬審判外所為，然業
      經檢察官、被告3 人及其辯護人同意證據能力，本院審酌
      該等陳述作成之客觀情況，並無任何外力介入之瑕疵，認
      均適當作為本案證據，依同法第159 條之5 第1 項規定，
      自得為證據。
（二）至本判決其餘所引之「寶馬鐘錶」取件聯、高雄市立民生
      醫院診斷證明書、高雄市政府警察局刑事鑑識中心現場勘
      察報告、內政部警政署刑事警察局鑑驗書等審判外之書面
      陳述，亦均經當事人及辯護人表示同意作為本案證據，本
      院審酌該等書面陳述內容，各係鐘錶送修憑條、傷勢證明
      及偵查機關本於職責專業所為之勘查紀錄或指紋鑑定等，
      均無何虛偽不實之情形，依同法第159 條之5 第1 項規定
      ，具有證據能力。
二、認定犯罪事實所憑之證據及理由
（一）訊據被告丙○○對其分別於95年7 月7 日16時許，在「冠
      源室內游泳池」，竊取辛○○之證件、信用卡、現金、浪
      琴錶等物；於同年8 月23日13時許，踰越氣窗、陽台鋁窗
      之安全設備，侵入其鄰居壬○○住處行竊，於先竊得SONY
      廠牌DV攝錄影機1 台，仍繼續搜尋財物之際，適壬○○返
      家，乃變更竊盜犯意為強盜，持預藏之防狼噴霧器朝壬○○臉部噴灑，繼而毆打並隨手執置於客廳之香爐攻擊壬○○，至壬○○不能抗拒，而取得壬○○交出之現金1 萬元
      ，並命壬○○進入浴室等待，嗣於壬○○自行走出察看時
      ，另基於傷害之犯意，持水果刀朝壬○○臉部劃去，致壬○○受有左上眼瞼刀傷5 公分、鼻樑刀傷2 公分、上唇刀
      傷2 公分等傷害，暨再度命壬○○進入浴室，而將上開強
      取之1 萬元及DV攝錄影機帶離現場等事實，迭於警、偵、
      審中均坦承不諱，並有下列事證足資相佐：
   1、被害人辛○○部分，被告丙○○之自白，核與證人辛○○
      於警詢中證述其所有證件、信用卡、現金、浪琴錶等物失
      竊之情節相符；證人即共同被告戊○○於警詢中，亦就其
      為貼補被告丙○○家用，在不知情下將上開浪琴錶送交「
      寶馬鐘錶」翻新維修以供變賣等情，證述明確，互核與證
      人即「寶馬鐘錶」師傅周西平於警詢中所述相符；復有「
      寶馬鐘錶」取件聯、扣押物品目錄表（辛○○之證件及浪
      琴錶等物）及贓物認領保管單各1 紙附卷可稽，足認被告
      丙○○此部分之自白與事實相符，洵堪採信。
   2、至被害人壬○○部分，則經證人壬○○於警詢、偵訊中證
      稱：當天中午我回家時，發現書房亮著燈，正走進書房就
      碰到被告丙○○，丙○○隨即拿不明噴劑噴我臉部，並徒
      手毆打我臉部，雙方因此發生扭打，丙○○又拿客廳的香
      爐打我頭部1 下，香爐破了，我一直流鼻血，於是我拿出
      身上的現金1 萬元交給丙○○，丙○○問我家中有無值錢
      的東西，我回答沒有，丙○○就叫我進入浴室，我等了約
      5 、6 分鐘後走出來，發現丙○○仍未離開，丙○○竟又
      拿水果刀朝我臉部劃2 、3 下，導致我臉部、眼睛附近開
      始流血，當時丙○○手上提了1 個袋子裝著攝錄影機，並
      命令我再到浴室待30分鐘，我不敢反抗，約5 、6 分鐘後
      ，聽到丙○○關門離開的聲音，我才打電話求救，並自己
      搭計程車到醫院就診等語歷歷，並有卷附高雄市立民生醫
      院診斷證明書2 紙可證；是以當時證人壬○○在無何預警
      下，發現家中遭人入侵，隨即被毆遇擊，無力抵抗，始取
      交1 萬元，並2 度聽命進入浴室等待，未為任何違抗之舉
      等客觀情形，顯見被告丙○○所為之強暴手段，已達使人
      不能抗拒之程度至明。嗣經警實地勘查案發後現場之格局
      、擺設、指紋、手印、足印、血跡、血印等跡證，除核與
      證人壬○○上開所述相符外，更在壬○○住處4 樓樓梯間
      之氣窗鋁框上，採得被告丙○○之右中指、左食指指紋各
      1 枚，此有高雄市政府警察局刑事鑑識中心現場勘察報告
      暨所附現場照片、內政部警政署刑事警察局95年9 月5 日
      刑紋字第0950131923號鑑驗書各1 份在卷可參；而除在上
      開樓梯間之氣窗鋁框上採得被告丙○○之2 枚指紋外，依
      現場照片所示，尚在該氣窗上緣牆壁，採得手印痕2 個（
      照片編號72至76），在壬○○住處前陽台鋁窗之塑膠版上
      ，採得腳趾印痕、足印痕數個（照片編號18至23），足見
      被告丙○○確係赤腳踰越氣窗、陽台鋁窗之安全設備，侵
      入壬○○住處行竊，進而升高犯意為強盜等情無訛。又證
      人壬○○另遭被告丙○○持刀劃傷臉部部分，迭據被告丙○○於警、偵時自稱：我害怕被被害人認出來，所以才拿
      刀從他臉部劃過去，要他臉部流血等語，核與其本院所供
      一致，堪認被告丙○○所為傷害犯行，應係另行起意為之
      。由上論據，核認被告丙○○就上開強盜、傷害犯行之自
      白與事實相符，足資採為認定犯罪事實之依據。
   3、綜上所述，被告丙○○先後所為竊盜、強盜及傷害等犯行
      ，事證已甚明確，均堪認定。
（二）有關被告戊○○、丁○○寄藏贓物部分，分據被告戊○○
      就其於95年8 月23日15時許，得知丙○○交寄之SONY廠牌
      DV攝錄影機，係丙○○當日犯案所得之物，仍予以受寄代
      藏，且於同年月26日丙○○為警逮獲後，為繼續隱匿該DV
      攝錄影機，於同年月29日22時與有犯意聯絡之丁○○，共
      同將該DV攝錄影機交予不知情之甲○○放置等情；被告丁○○就其於上開時間知情後，與戊○○共同將該DV攝錄影
      機交予甲○○等情，於本院審理中坦承不諱，互核相符。
      並經證人即共同被告丙○○於警詢、偵訊中證稱：我在案
      發當天就將攝影機交給戊○○放在他家裡，他知道強盜這
      件事，可能因為害怕所以沒有把攝影機拿出來等語；證人
      甲○○於警詢、偵訊中證稱：戊○○與丁○○大約在95年
      8 月底某日晚間一起開車來找我，將1 台DV攝錄影機請我
      暫時保管，那天丁○○有先打電話告訴我保管攝影機的事
      ，所以才相約在統一超商前碰面等語無訛。而案發後，被
      告戊○○亦帶同警方向證人甲○○取回該DV攝錄影機，有
      扣押物品目錄表、贓物認領保管單各1 紙在卷，足徵被告
      戊○○、丁○○之自白與事實相符，堪以採信。是渠等共
      同寄藏贓物之犯行，事證已臻明確，洵可認定。
三、論罪科刑
（一）按強盜與竊盜，僅係取得財物之手段不同，而於圖為不法
      所有，以非法方法取得他人財物之點，兩者並無差異；故
      行竊尚未得手，或在同一盜所竊得部分財物後，猶繼續其
      竊盜犯行時，經事主發覺，乃於中途變更竊取手段為強劫
      ，因其圖為不法所有取得他人財物之犯意，仍相一貫，其
      竊盜時之行為即屬其強盜行為之一部，應僅成立強盜罪，
      不另論以竊盜罪（最高法院91年度台上字第4389號判決參
      照）。是核被告丙○○竊取辛○○證件、信用卡、現金、
      浪琴錶等物之行為，係犯刑法第320 條第1 項之竊盜罪；
      其踰越氣窗、陽台鋁窗等安全設備，侵入壬○○住處，竊
      得部分財物即SONY廠牌DV攝錄影機後，仍繼續搜尋財物之
      際，因壬○○返家，乃變更犯意為強盜，而以噴霧器、毆
      打、持香爐攻擊等強暴方式，至壬○○不能抗拒，取得1
      萬元之行為，依上開說明，係犯刑法第328 條之強盜罪而
      有同法第321 條第1 項第2 款之情形，應論以刑法第330
      條1 項之加重強盜罪，至竊取DV攝錄影機部分，屬強盜行
      為之一部，不另論以竊盜罪；其另持刀劃傷自浴室走出察
      看之壬○○部分，係犯刑法第277 條第1 項之傷害罪。又
      被告丙○○並未攜帶凶器進入壬○○住處行竊進而強盜，
      其事後另行起意傷害壬○○所用之水果刀，係在壬○○住
      處所取得，是起訴意旨認其所犯強盜罪尚有攜帶凶器之加
      重情形，容有誤會。被告丙○○所犯上開各罪間，犯意各
      別，行為互殊，應予分論併罰。再依卷附臺灣高等法院被
      告前案紀錄表所示，被告丙○○前因偽造文書等案件，業
      經判處有期徒刑5 月確定，於90年8 月13日易科罰金執行
      完畢，是其於刑之執行完畢後，5 年內再故意犯上開竊盜
      辛○○財物之有期徒刑以上之罪，應就該竊盜犯行部分論
      以累犯，並加重其刑。爰審酌被告丙○○年輕力強，卻不
      思以正當途徑賺取財物，為圖不勞而獲，任意竊取他人財
      物，更膽大妄為，攀爬氣窗、陽台侵入被害人壬○○住處
      行竊，為被害人發覺，進而恃強攻擊被害人，強取財物，
      復持刀劃傷被害人臉部，手段兇殘，帶給被害人之衝擊及
      身心創傷至鉅，惡性重大，應予嚴懲，惟念其犯後坦承犯
      行，態度良好，及其由母親乙○○單獨撫養成人，犯罪所
      得部分交予不知情之乙○○支付家用，此據乙○○於警詢
      時陳述：我不知道丙○○去強盜，他當天有拿5 千元給我
      等語，及其智識程度、生活狀況等一切情狀，分別量處如
      主文所示之刑，並定其應執行刑，以資懲儆。
（二）核被告戊○○、丁○○所為，均係犯刑法第349 條第2 項
      之寄藏贓物罪。渠等就該犯行，有犯意聯絡及行為分擔，
      為共同正犯。爰審酌被告戊○○、丁○○受寄代藏丙○○
      犯罪所得之DV攝錄影機，妨礙犯罪之偵查，增加被害人取
      回財產之困難，所為誠屬不該，惟念渠等犯後終知坦認犯
      行，態度並非不良，且均與丙○○關係親近，及寄贓緣起
      、時間久暫各異等一切情狀，分別量處如主文所示之刑，
      並均諭知以1 千元折算1 日為易科罰金之折算標準。又被
      告丁○○未曾因故意犯罪受有期徒刑以上刑之宣告，有卷
      附臺灣高等法院被告前案紀錄表可稽，茲念其為丙○○之
      女友，加以年紀甚輕，始一時失慮而觸法，於審判中終能
      坦承犯行，足見其應有知錯改過之意，諒經此偵、審及刑
      之宣告程序，當知所警惕，本院認尚無逕對初犯且惡性非
      重之被告丁○○施以短期自由刑之必要，所宣告之刑以暫
      不執行為適當，惟為修復其犯行對法秩序之破壞，及期此
      後能自我警惕，避免再犯，於斟酌公訴人、被告及辯護人
      之意見後，認應於緩刑宣告附加向國庫支付4 萬元之條件
      ，較為妥適；故爰依刑法第74條第1 項第1 款、第2 項第
      4 款之規定，併予諭知緩刑2 年，並命向國庫支付4 萬元
      ，以啟自新。
據上論斷，應依刑事訴訟法第299 條第1 項前段，刑法第28條、
第320 條第1 項、第330 條、第328 條、第321 條第1 項第2 款
、第277 條第1 項、第349 條第2 項、第47條第1 項、第41條第
1項 前段、第51條第5 款、第74條第1 項第1 款、第2 項第4 款
，判決如主文。
本案經檢察官庚○○到庭執行職務。
中　　華　　民　　國　　96　　年　　5 　　月　　8 　　日
                    刑事第十五庭審判長法　官  唐照明
                                      法　官  梁淑美
                                      法　官  周宛瑩
以上正本證明與原本無異。
如不服本判決，應於判決送達後10日內，向本院提出上訴狀。
                                      書記官  彭帥雄
中　　華　　民　　國　　96　　年　　5 　　月　　9 　　日
中華民國刑法第320 條（普通竊盜罪、竊佔罪）意圖為自己或第
三人不法之所有，而竊取他人之動產者，為竊盜罪，處5 年以下
有期徒刑、拘役或5 百元以下罰金。
意圖為自己或第三人不法之利益，而竊佔他人之不動產者，依前
項之規定處斷。
前二項之未遂犯罰之。
中華民國刑法第330條
（加重強盜罪）
犯強盜罪而有第321 條第1 項各款情形之一者，處7 年以上有期
徒刑。
前項之未遂犯罰之。
中華民國刑法第328條
（普通強盜罪）
意圖為自己或第三人不法之所有，以強暴、脅迫、藥劑、催眠術
或他法，至使不能抗拒，而取他人之物或使其交付者，為強盜罪
，處5 年以上有期徒刑。
以前項方法得財產上不法之利益或使第三人得之者，亦同。犯強
盜罪因而致人於死者，處死刑、無期徒刑或10年以上有期徒刑；
致重傷者，處無期徒刑或7 年以上有期徒刑。
第1 項及第2 項之未遂犯罰之。
預備犯強盜罪者，處1 年以下有期徒刑、拘役或3 千元以下罰金
。
中華民國刑法第321條
（加重竊盜罪）
犯竊盜罪而有左列情形之一者，處6 月以上、5 年以下有期徒刑
：
一  於夜間侵入住宅或有人居住之建築物、船艦或隱匿其內而犯
    之者。
二  毀越門扇、牆垣或其他安全設備而犯之者。
三  攜帶兇器而犯之者。
四  結夥三人以上而犯之者。
五  乘火災、水災或其他災害之際而犯之者。
六  在車站或埠頭而犯之者。
前項之未遂犯罰之。
中華民國刑法第349條
（普通贓物罪）
收受贓物者，處3 年以下有期徒刑、拘役或5 百元以下罰金。
搬運、寄藏、故買贓物或為牙保者，處5 年以下有期徒刑、拘役
或科或併科1 千元以下罰金。
因贓物變得之財物，以贓物論。
中華民國刑法第277條
（普通傷害罪）
傷害人之身體或健康者，處3 年以下有期徒刑、拘役或1 千元以
下罰金。
犯前項之罪因而致人於死者，處無期徒刑或7 年以上有期徒刑；
致重傷者，處3 年以上10年以下有期徒刑。
